臺灣花蓮地方法院刑事判決　　　　　　 110年度簡上字第24號
上　訴　人
即　被　告　黎淵源


上列上訴人即被告因毀棄損壞案件，不服中華民國110 年8 月2
日本院110 年度花簡字第179 號第一審簡易判決（聲請簡易判決
處刑案號：110 年度偵字第2607號），提起上訴，本院管轄之第
二審合議庭適用通常程序逕為第一審判決如下：
    主  文
原判決撤銷。
本件公訴不受理。
    理  由
一、聲請簡易判決處刑意旨略以：被告黎淵源於民國110 年5 月
    2 日16時9 分許，騎乘車牌號碼00-00 號重型機車，行經花
    蓮縣壽豐鄉水璉村台11線公路24.9公里北上車道，因與告訴
    人余海河駕駛車牌號碼000-0000號自用小客車發生行車糾紛
    ，心生不滿，竟不思理性解決糾紛，為洩私憤，基於毀損他
    人物品之犯意，見告訴人將車輛停靠路旁，隨即下車步行至
    告訴人車輛旁，徒手敲擊車輛右側及引擎蓋上方之後照鏡共
    2 面，致車門右側及引擎蓋之後照鏡底座斷裂、鏡片脫落及
    車門板金凹陷，減損後照鏡原有維護行車安全之功能及車門
    板金外觀而損壞之，足以生損害於告訴人。因認被告涉犯刑
    法第354 條之毀損他人物品罪嫌等語。
二、上訴意旨略以：被告收到簡易判決處刑書前，已與告訴人和
    解，告訴人並具狀向法院撤回告訴等語。
三、按第352 條、第354 條至第356 條之罪，須告訴乃論；告訴
    乃論之罪，告訴人於第一審辯論終結前，得撤回其告訴；其
    告訴經撤回者，應諭知不受理之判決；得不經言詞辯論為之
    ，刑法第357 條、刑事訴訟法第238 條第1 項、第303 條第
    3 款、第307 條分別定有明文。再檢察官聲請以簡易判決處
    刑之案件，經法院認為有刑事訴訟法第451 條之1 第4 項但
    書之情形者，應適用通常程序審判之；簡易判決之上訴，準
    用同法第3 編第1 章及第2 章除第361 條外之規定，刑事訴
    訟法第452 條、第455 條之1 第3 項分別定有明文。是管轄
    第二審之地方法院合議庭受理簡易判決上訴案件，如認案件
    有刑事訴訟法第452 條之情形者，應撤銷原判決，逕依通常
    程序為第一審判決。
四、另按裁判如經宣示者，於宣示時對外發生效力；如未經宣示
    、公告時，則於該裁判送達於當事人、代理人、辯護人或其
    他受裁判之人時，始對外發生裁判之效力（最高法院95年度
    台非字第99號刑事判決意旨參照），而以簡易判決處刑之案
    件，不經通常審判程序，法院應立即處分，則簡易程序之判
    決，因其不經辯論而不予宣示，在未依法定送達程序對外表
    示前，不過為一種裁判文稿，並無羈束力，尚非不可變更，
    故於簡易判決正本送達前，如經告訴人撤回告訴者，法院對
    之並非不得加以審酌，故不經辯論之刑事簡易案件，告訴人
    於第一審簡易判決正本送達前撤回其告訴，仍發生撤回告訴
    效力。
五、經查，本案檢察官認被告涉犯刑法第354 條毀損他人物品罪
    嫌，須告訴乃論，而本院於110 年8 月2 日為簡易判決，正
    本分別於同年月16日、17日、20日送達被告、告訴人及檢察
    官，告訴人於同年月11日向本院具狀撤回其告訴等情，有該
    簡易判決書、送達證書、刑事撤回告訴狀在卷可參，堪認告
    訴人在該簡易判決正本送達前即撤回其告訴，依前揭規定，
    撤回告訴仍屬有效，本案應適用通常程序審判並諭知不受理
    之判決，原審未及審酌，容有未洽。被告以原判決不當提起
    上訴，為有理由，應由本院將原判決撤銷，適用通常程序為
    第一審判決，並不經言詞辯論，逕諭知不受理之判決。
據上論斷，應依刑事訴訟法第455 條之1 第1 項、第3 項、第45
2 條、第451 條之1 第4 項但書第3 款、第369 條第1 項前段、
第364 條、第303 條第3 款、第307 條。
本案經檢察官曹智恒聲請簡易判決處刑。
中    華    民    國   110    年    9     月    30    日
                  刑事第五庭  審判長  法  官  粘柏富
                                      法  官  施孟弦
                                      法  官  邱韻如
以上正本證明與原本無異。
如不服本判決應於收受送達後20日內向本院提出上訴書狀，並應
敘述具體理由。其未敘述上訴理由者，應於上訴期間屆滿後20日
內向本院補提理由書(均須按他造當事人之人數附繕本)「切勿逕
送上級法院」。告訴人或被害人如對於本判決不服者，應具備理
由請求檢察官上訴，其上訴期間之計算係以檢察官收受判決正本
之日期為準。因疫情而遲誤不變期間，得向法院聲請回復原狀。
中    華    民    國   110    年    9     月    30    日
 
                                      書記官  呂姿穎